# 请教陈版主，关于扶贫资金的处理问题

提问人：lotus_hu402 时间：2021-01-24 08:05:03
陈版主您好！想向您请教一个会计处理的问题。
在精准扶贫背景下，某公司帮扶某贫困村设立了一个农业发展公司（简称A公司），某公司根据项目需要将扶贫资金分批划入到A公司，A公司收到扶贫款后做“专项应付款”处理，但事实扶贫款是不需要偿还给某公司的。
所以请教育，收到扶贫款时的会计处理是否应该：借：银行存款， 贷：资本公积-其他公积
非常感谢！

回答人：chenyiwei
可以这样理解。对A公司而言，该款项属于股东投入且无需偿还的款项，故贷记资本公积——资本溢价。